# 请教陈版主，间接现金流量表中存货的减少增加数

提问人：安钦 时间：2011-04-22 17:28:55
请问陈老师，间接现金流量表中存货的减少或增加，是不能用资产负债表存货的期初减期初，要分析填列，存货的变动数还要考虑有没有不是通过购买的存货例如：非货币性资产交易取得的存货等

回答人：chenyiwei
1 、存货跌价准备的增减变动不在“存货的减少（减增加）”项目中反映，而是列报于“资产减值损失”项目中。 2 、由投资、筹资活动或者其他性质特殊的活动导致的存货增减，如债务重组中以存货抵债或者收到抵债存货、对外以存货捐赠、以非流动资产换入存货或者以存货换入非流动资产等，均不在“存货的减少（减增加）”项目中反映。 3 、合并现金流量表中，如果报告期内发生过合并范围变动，也会导致“存货的减少（减增加）”项目的发生额与合并资产负债表没有对应关系。

回答人：chenyiwei
回复 报纸 shabcde 的帖子 1 、固定资产转为存货时，对现金流量表间接法中的各项目均无影响，包括不影响“存货的减少（减增加）”项目，虽然在资产负债表上存货增加了。 2 、将该批存货出售时，由此导致的存货减少数体现在“存货的减少（减增加）”项目中。 由于上述两笔交易发生于同一年度内，所以结果就是该年度现金流量表的“存货的减少（减增加）”项目表现为净增加，其金额等于该批模具的成本。

回答人：chenyiwei
回复 wumin88838 的帖子
应剔除。因为这部分现金流量在正表中并非作为经营活动，所以在间接法中计算存货增减时也需要剔除这部分因素导致的存货帐面价值变动。也就是补充资料和正表的处理是互相对应的。

回答人：chenyiwei
回复 yemingzhu1980 的帖子
债务重组中以存货抵债（指融资性债务，如借款等）改变了债务结构和金额，属于筹资活动；以非流动资产换入存货或者以存货换入非流动资产，或者以存货结算长期应收款，属于非流动资产的处置或购建，也就是投资活动。由投资、筹资活动导致的存货增减变动不在间接法的“存货的减少（减增加）”项目中反映，你自己可以用T型账户法试一下就明白了。
对外以存货捐赠、以存货结算经营性的应收、应付款项等，属于经营活动，由此导致的存货变动应当反映在间接法的“存货的减少（减增加）”项目中。 谢谢补充。

提问人：dvgling 时间：2016-03-30 20:28:51
陈老师，存货跌价准备转销的金额，是在“存货的减少”中反映么？

回答人：chenyiwei
可以这样理解。

提问人：九九 _ 良良 时间：2017-02-04 15:50:07
陈老师，您好！看后您的帖子后，有个问题。请问，存货的减少是不是就等于=存货期初数-存货期末数-本期核销数-减值本期核销数？

回答人：chenyiwei
如果无其他原因导致的存货变动，则存货减少＝（存货账面价值期初数＋期初跌价准备余额）－（存货账面价值期末数＋期末跌价准备余额）。

提问人：fangz3 时间：2017-06-01 16:01:47
请教陈版，房地产企业存货中结转至投资性房地产的部分，是否要在附表中“存货的减少项目”扣除？

回答人：chenyiwei
需要。

提问人：呼叫帮助 时间：2017-06-24 16:30:15
3 、合并现金流量表中，如果报告期内发生过合并范围变动，也会导致“存货的减少（减增加）”项目的发生额与合并资产负债表没有对应关系。陈版，你这句话是说报告期内因合并范围变动导致存货的增加和减少，则附表这栏不需要填写即为 0 ？

回答人：chenyiwei
报告期内因合并范围变动导致存货的增加和减少，应在合并现金流量表补充资料的该项目中予以剔除。

提问人：呼叫帮助 时间：2017-06-24 21:56:14
陈版您的回复为：报告期内因合并范围变动导致存货的增加和减少，应在合并现金流量表补充资料的该项目中予以剔除。陈版我理解否应是报告期内因合并范围变动导致存货的增加和减少，应在合并现金流量表补充资料的该项目中予以剔除和增加？

回答人：chenyiwei
可以这样理解。

提问人：呼叫帮助 时间：2018-03-06 12:53:03
现金流量表附表存货增加减少心得： 1 、不含存货跌价准备的存货期末期初相减 2 、扣除本期间计入资本化的利息金额 3 、扣除本期开发产品转固金额 因为：此存货的减少金额,对应的不是净利润的减少,而是由于转固引起的,故不属于经营活动引起的存货的减少,故要把他减去. 4、加上长期应收款部分，此部分也是影响现金流不影响利润 5 、加上投资性房地产原值期末期初相减数，但这里要扣除从固定资产和投资性房地产本期相户结转数，因为这种情况下现金流和利润都不变，如果投资性房地产增加或减少算成存货增加减少那么勾稽关系不平，这里只考虑存货和投资性房地产之间的结转引起的投资性房地产期末期初变化。
chenyiwei回复 另外，不考虑债务重组抵债、以存货清偿债务、以存货对外投资（不具有商业实质的）等投资、筹资活动引起的存货增减变动。 存货转为投资性房地产或固定资产的金额也不计算在内，但无须考虑投资性房地产的年初、期末相比的增减额，毕竟导致投资性房地产增减的原因有很多。 陈版，请问，存货转为投资性房地产或固定资产的金额也不计算在内，是什么意思？这个肯定影响间接现金流量表中存货的减少或增加？

回答人：chenyiwei
存货转为投资性房地产或固定资产，导致账面上存货减少，但不影响现金流量表间接法中的“存货减少（减增加）”项目。因为既不影响经营现金流也不影响净利润。

提问人：呼叫帮助 时间：2018-03-06 20:06:25
存货转为投资性房地产或固定资产，导致账面上存货减少，但不影响现金流量表间接法中的“存货减少（减增加）”项目。您的意思是“存货减少（减增加）”这栏不要填写存货减少数，这栏数字为 0 （假定就这个业务）。是这样吧，陈版!

回答人：chenyiwei
是。